【裁判字號】    95,訴,987
【裁判日期】    950630
【裁判案由】    毒品危害防制條例
【裁判全文】
臺灣彰化地方法院刑事判決               95年度訴字第987號
公  訴  人  臺灣彰化地方法院檢察署檢察官
被      告  甲○○
                    號
上列被告因違反毒品危害防制條例案件，經檢察官提起公訴（九
十五年度毒偵字第一一五三號、第一二二八號、第一六一三號、
第一六六九號、第一九一七號）及移送併案（九十五年度毒偵字
第二五一二號及臺灣高雄地方法院檢察署九十五年度毒偵字第四
二四六號），本院裁定依簡式審判程序判決如下：
    主  文
甲○○連續施用第一級毒品，累犯，處有期徒刑壹年貳月；扣案
之海洛因貳包（合計毛重零點捌公克）沒收銷燬之，注射針筒捌
支及塑膠空袋壹個均沒收。又施用第二級毒品，累犯，處有期徒
刑陸月。應執行有期徒刑壹年陸月；扣案之海洛因貳包（合計毛
重零點捌公克）沒收銷燬之，注射針筒捌支及塑膠空袋壹個均沒
收。
    事  實
一、甲○○前於民國九十二年間曾因施用第一級毒品案件，經本
    院判處有期徒刑八月確定，而其入監執行前開案件後，於九
    十四年一月十二日執行完畢。又於八十九年間因施用毒品案
    件，經送觀察、勒戒後，認有繼續施用毒品之傾向，復送強
    制戒治，嗣於八十九年十月二十七日因停止戒治付保護管束
    而出所，於九十年二月二十四日因保護管束期滿未經撤銷而
    視為執行完畢，並由臺灣彰化地方法院檢察署檢察官於九十
    年三月十四日以九十年度戒毒偵字第三六七號為不起訴處分
    確定。詎仍不知戒除毒癮，復基於施用第一級毒品海洛因之
    概括犯意，自九十四年十二月間某日起，至九十五年六月十
    七日止，在其彰化縣員林鎮○○里○○路○段二一七巷三二
    號住處及高雄市○○區○○路旁等處，以將海洛因加水置於
    注射針筒內，再予施打手臂方式，連續施用海洛因多次；另
    基於施用第二級毒品甲基安非他命之犯意，於九十五年三月
    二十七日，在其上開住處內，以將甲基安非他命置於鋁箔紙
    上，再以火加熱吸食所產生煙霧之方式，施用甲基安非他命
    一次。嗣先於九十五年二月二十二日上午十時十分許，在彰
    化縣員林鎮出水里出水巷二三號前為警查獲；次於九十五年
    三月十一日下午三時十分許，在彰化縣花壇鄉○○村○○路
    ○段四五六巷內為警查獲，並扣得海洛因一包（毛重約○‧
    六公克）及其所有供施用海洛因所用之注射針筒四支；復於
    九十五年三月二十九日上午十一時三十分，在其上開住處內
    為警查獲；又於九十五年四月十一日上午十時三十五分在其
    上開住處內為警查獲；再於九十五年四月十五日上午九時許
    ，在其上開住處內為警查獲，並扣得其所有供施用海洛因所
    用之注射針筒一支；另於九十五年五月九日下午一時五十分
    許，在高雄市旗津區○○○路公園旁為警查獲，並扣得海洛
    因一包（毛重約○‧二公克）及其所有供施用海洛因所用之
    注射針筒二支；末於九十五年六月十七日凌晨零時三十分許
    ，在彰化縣員林鎮○○○街與南昌東路路口為警查獲，並扣
    得其所有供施用海洛因所用之注射針筒一支及塑膠空袋一個
    等物。
二、案經彰化縣警察局彰化分局及員林分局分別報告臺灣彰化地
    方法院檢察署檢察官偵查起訴暨移送併案。
    理  由
一、訊據被告甲○○對於上揭施用第一級毒品海洛因及第二級毒
    品甲基安非他命之犯行均坦承不諱，且其於九十五年二月二
    十二日、三月十一日、四月十一日、四月十五日、五月九日
    先後為警查獲後，經警採集尿液送驗，結果均呈嗎啡陽性反
    應，再其於九十五年三月二十九日為警查獲後，經警採集尿
    液送驗，結果呈嗎啡、甲基安非他命陽性反應等情，有詮昕
    科技股份有限公司出具之濫用藥物尿液檢驗報告五紙及高雄
    市立凱旋醫院出具之濫用藥物尿液檢驗報告一紙附卷可稽；
    又扣案之白粉二包，分別經法務部調查局、高雄市政府警察
    局鼓山分局檢驗結果，均呈海洛因反應，亦有該局出具之鑑
    定報告一紙及該分局出具之扣押筆錄一份在卷可按；此外復
    有注射針筒八支及塑膠空袋一個扣案足資佐證，顯見被告之
    自白與事實相符。又被告前於八十九年間曾因施用毒品案件
    ，經送觀察、勒戒後，認有繼續施用毒品之傾向，復送強制
    戒治，嗣於八十九年十月二十七日因停止戒治付保護管束而
    出所，而於九十年二月二十四日因保護管束期滿未經撤銷而
    視為執行完畢，並由臺灣彰化地方法院檢察署檢察官於九十
    年三月十四日以九十年度戒毒偵字第三六七號為不起訴處分
    確定等情，有臺灣彰化地方法院檢察署刑案資料查註紀錄表
    、臺灣高等法院被告全國前案紀錄表各一份附卷可佐。綜上
    ，本件事證明確，被告上揭施用第一級、第二級毒品之犯行
    ，均堪認定。
二、核被告甲○○所為，係犯毒品危害防制條例第十條第一項之
    施用第一級毒品罪、第二項之施用第二級毒品罪。被告為施
    用而持有第一級毒品海洛因、第二級毒品甲基安非他命之低
    度行為，已分別為施用該級毒品之高度行為所吸收，不另論
    罪。其先後多次施用海洛因之行為，時間密接，觸犯構成要
    件相同之罪，顯係基於概括犯意所為，應依連續犯規定，論
    以一罪，並加重其刑。另前開犯罪事實，原起訴書所漏列部
    分，與已載明起訴部分，有裁判上一罪之關係，亦為起訴之
    效力所及，故本院自應併予審理，附此說明。又被告所犯上
    開二罪，犯意各別，行為互殊，應分論併罰之。末查，被告
    曾於九十二年間因施用第一級毒品案件，經本院判處有期徒
    刑八月確定，而其入監執行前開案件後，於九十四年一月十
    二日執行完畢乙節，有臺灣彰化地方法院檢察署刑案資料查
    註紀錄表及臺灣高等法院被告全國前案紀錄表各一份在卷可
    憑，其於五年以內再犯本件有期徒刑以上之二罪，均構成累
    犯，應依刑法第四十七條之規定，所犯施用第一級毒品罪部
    分遞加重其刑、施用第二級毒品罪部分加重其刑。爰審酌被
    告前即有毒品前科，經強制戒治後，仍不能戒除毒癮，竟再
    度施用毒品戕害自身健康，及其犯罪之動機、目的、所生危
    害及犯罪後之態度等一切情狀，分別量處如主文所示之刑，
    並定其應執行刑，以示懲儆。扣案之海洛因二包（合計毛重
    約○‧八公克），係第一級毒品，應依毒品危害防制條例第
    十八條第一項前段之規定宣告沒收並銷燬；至塑膠空袋一個
    及注射針筒八支，係被告所有供施用海洛因所用之物，業據
    被告供承在卷，爰依刑法第三十八條第一項第二款之規定宣
    告沒收。
據上論斷，應依刑事訴訟法第二百七十三條之一第一項、第二百
九十九條第一項前段，毒品危害防制條例第十條第一項、第二項
、第十八條第一項前段，刑法第十一條前段、第五十六條、第四
十七條、第五十一條第五款、第三十八條第一項第二款，判決如
主文。
本案經檢察官何蕙君到庭執行職務。
中    華    民    國    95    年    6     月    30    日
                          臺灣彰化地方法院刑事第一庭
                                      法  官    紀佳良
以上正本證明與原本無異。
如不服本判決，應於判決送達後十日內向本院提出上訴狀(須附繕
本 )。
中    華    民    國    95    年    6     月    30    日
                                      書記官    陳錫威
附錄本案論罪科刑法條
毒品危害防制條例第十條：
施用第一級毒品者，處六月以上五年以下有期徒刑。
施用第二級毒品者，處三年以下有期徒刑。


司法院資訊處製作；財團法人民間司法改革基金會備份。
